【裁判字號】    99,再易,15
【裁判日期】    990831
【裁判案由】    分割共有物
【裁判全文】
臺灣高等法院臺南分院民事裁定    99年度再易字第15號
再審聲請人  甲○○
再審相對人  乙○○
上列當事人間因分割共有物事件，再審聲請人對於中華民國99年
3月18日本院99年度再易字第7號確定裁定，聲請再審，本院裁定
如下：
    主  文
再審之聲請駁回。
聲請再審訴訟費用新臺幣一千元由再審聲請人負擔。
    理  由
一、按再審之聲請，應於30日之不變期間內提起，前項期間自判
    決確定時起算，但再審之理由知悉在後者，自知悉時起算。
    民事訴訟法第507條準用第500條第1、2項分別定有明文。查
    再審聲請人對本院99年度再易字第7號裁定提起再抗告，經
    最高法院於民國（下同）99年6月10日作成99年度台抗字第4
    36號裁定駁回在案，原裁定已告確定，又前開再抗告裁定已
    於99年6月24日送達再審聲請人，有卷附送達證書可稽（見
    最高法院99年度台抗字第436號卷第16頁），再審聲請人於9
    9年7月2日提起再審之聲請，未逾民事訴訟法第500條第1項
    所規定30日之不變期間；本件再審聲請人係就本院99年度再
    易字第7號確定裁定（下稱原確定裁定）聲明不服，核係民
    事聲請再審事件性質，惟該請求係以其對原確定裁定所提起
    之聲請再審有理由為前提，則本院自僅就該原確定裁定有無
    再審事由為審酌，先予敘明。
二、再審聲請意旨略以：原確定裁定以再審聲請人所得受之利益
    未逾新臺幣（下同）150萬元，自在不得抗告之列，駁回再
    審聲請人之抗告，然本案抗告之訴訟標的為何，未見原確定
    裁定予以敘明其根據，率予駁回即有不合；且合併計算原審
    分割共有物之訴訟標的及本件再審之訴訟標的，則訴訟標的
    顯已逾150萬元，即可上訴第三審，原確定裁定亦未詳予敘
    明，自有民事訴訟法第496條第1項第1款適用法規顯有錯誤
    者之再審事由，爰提起再審之聲請，請求廢棄原確定裁定等
    語。
三、經查，原確定裁定係以再審聲請人與再審相對人間分割共有
    物之訴訟標的未逾150萬元，依法不得上訴第三審，自在不
    得抗告之列為由駁回再審聲請人之抗告，依法並無不合。詎
    再審聲請人主張應合併計算原審分割共有物之訴訟標的及本
    件再審之訴訟標的云云。惟再審之裁判費計算，應依民事訴
    訟法第77條之13、第77條之14及第77條之16等規定徵收裁判
    費，民事訴訟法第77條之17定有明文，是再審之訴形式上雖
    為訴之一種，實質上為前訴訟之再開或續行，其訴訟標的之
    價額，仍應以前訴訟程序所核定者為準，不容任意變更，殊
    無合併計算原審分割共有物之訴訟標的及本件再審訴訟標的
    之必要，再審聲請人之主張顯有誤會，其據此主張原確定裁
    定有民事訴訟法第496條第1項第1款適用法規顯有錯誤之再
    審事由，自屬無據。
四、據上論結，本件再審之聲請為無理由，應依民事訴訟法第50
    7條、第502條第2項、第95條、第78條，裁定如主文。
中    華    民    國    99    年     8    月    31    日
                    民事第一庭  審判長法  官    丁振昌
                                      法  官    高明發
                                      法  官    李素靖
上為正本係照原本作成。
不得抗告。
中    華    民    國    99    年     9     月    2    日
                                      書記官    林鈴香

司法院資訊處製作；財團法人民間司法改革基金會備份。
